臺灣雲林地方法院協商程序宣示判決筆錄
公　訴　人　臺灣雲林地方法院檢察署檢察官
被　　　告　黃啟通
選任辯護人　陳隆律師
上列被告因竊盜案件，經檢察官提起公訴（100年度偵字第83號
），並聲請法院改依協商程序而為判決，本院認為適當，同意進
行協商判決程序，於中華民國100 年8 月18日12時20分在本院第
四法庭宣示判決，以代判決書，出席職員如下：
　　法　官　吳錦佳
　　書記官　謝璧卉
　　通　譯　陳慧美
法官起立朗讀判決主文、犯罪事實要旨、處罰條文並告知上訴限
制、期間及提出上訴狀之法院，且諭知記載其內容：
一、主文：
    黃啟通犯毀壞安全設備竊盜罪，處有期徒刑陸月，如易科罰
    金，以新台幣壹仟元折算壹日。緩刑貳年。並應於民國一百
    年九月十八日前，給付被害人林陽清、林永福共新台幣貳拾
    伍萬元（給付方式：應將上開金額匯入林權設於雲林縣元長
    鄉農會帳號000-000-0000000-0 帳戶）。
二、犯罪事實要旨：
    黃啟通原所有坐落雲林縣元長鄉○○段2084、2084-1及2085
    地號土地( 下簡稱上開土地) 於民國98年間經法院拍賣，嗣
    於同年12月10日經林陽清、林永福兄弟買受取得上開土地所
    有權，而上開土地上除土堆占用部分不點交外，其餘部分均
    按現狀由法院點交。林陽清與林永福取得上開土地所有權後
    ，於99年7 月23日請其父親林權委託李啟言在上開土地前鐵
    門裝設鎖頭，避免他人任意進入。而黃啟通因尚有有機土堆
    置放於上開土地上，經林陽清、林永福委任林權多次請黃啟
    通將置放在上開土地之有機土堆移至他處，黃啟通均置之不
    理，林陽清、林永福遂於99年8 月10日對黃啟通提起返還占
    用土地之民事訴訟。民事訴訟中，經法官於99年10月7 日勘
    驗現場、99年11月1 日行準備程序後，雙方對於上開土地屬
    於林陽清、林永福所有及上開土地上有機土堆為黃啟通所有
    （占用上開土地面積0.183022公頃）之事實均不爭執。詎黃
    啟通明知上開土地未堆置有機土之部分，均為林陽清、林永
    福所有，竟基於意圖為自己不法所有之單一接續犯意，於99
    年11月間破壞上開土地外處之大門門鎖後，指示不知情之陳
    明煒自99年11月10日至99年11月18日，駕駛廠牌KOMATSU 、
    型號PC200 之挖土機到上開土地挖取林陽清、林永福所有之
    土方，並將之載運至其所有址在雲林縣元長鄉西莊村西庄30
    0 之10號之工廠內堆置，以此方式竊取林陽清、林永福所有
    之土方約70立方公尺得手。嗣於同年11月21日凌晨3 時許，
    林權於上開土地上發現KOMATSU 、型號PC200 之挖土機，報
    警處理，經警方查悉上情。
三、處罰條文：
    刑法第2 條第1 項前段、第321 條第1 項第2 款、第41條第
    1 項前段、第74條第1 項第1 款、第2 項第3 款。
四、協商判決原則上不得上訴。但有刑事訴訟法第455 條之4 第
    1 項第1 款「於本訊問程序終結前，被告撤銷協商合意或檢
    察官撤回協商聲請者」；第2 款「被告協商之意思非出於自
    由意志者」；第4 款「被告所犯之罪非第455 條之2 第1 項
    所得以協商判決者」；第6 款「被告有其他較重之裁判上一
    罪之犯罪事實者」；第7 款「法院認應諭知免刑或免訴、不
    受理者」等情形之一，或協商判決違反同條第2 項「法院應
    於協商合意範圍內為判決；法院為協商判決所科之刑，以宣
    告緩刑或二年以下有期徒刑、拘役或罰金為限」等規定者（
    以上均簡稱但書情形），不在此限（即有但書情形，依法仍
    得上訴）。
五、本件如有上述但書情形，且不服本判決時，得自收受宣示判
    決筆錄送達之日起十日內，向本院提出上訴狀（須附繕本）
    ，上訴於第二審法院。
六、依據刑事訴訟法第455 條之9 之規定，作成本宣示判決筆錄
    ，以代判決書。
中    華    民    國   100    年    8     月    18    日
                  臺灣雲林地方法院刑事第四庭
                              書記官  謝璧卉
                              法  官  吳錦佳
以上正本證明與原本無異。
                              書記官  謝璧卉
中    華    民    國   100    年    8     月    18    日